台灣士林地方法院刑事判決　　　　　　　 94年度訴字第609號
公　訴　人　台灣士林地方法院檢察署檢察官
被　　　告　甲○○
上列被告因違反毒品危害防制條例案件，經檢察官提起公訴（94
年度毒偵字第1355號），經本院合議裁定行簡式審判程序，本院
判決如下：
    主  文
甲○○施用第一級毒品，累犯，處有期徒刑柒月。
扣案之第一級毒品海洛因壹包（淨重零點零伍公克）沒收銷燬。
    事  實
一、甲○○前於民國72年間因違反肅清煙毒條例案件，經台灣高
    等法院於73年4 月17日以73年度聲字第456 號裁定定應執行
    有期徒刑15年，嗣於77年6 月13日經台灣高等法院以77年度
    聲減字第11787 號裁定減刑為有期徒刑13年4 月後，於78年
    3 月7 日縮短刑期假釋付保護管束出監，期間復經台灣高等
    法院於80年4 月25日以80年度聲減字第7454號第二次減刑為
    有期徒刑9 年6 月後，因於假釋期間即79年間另犯肅清煙毒
    條例案件，經台灣高等法院於80年3 月7 日以80年度上訴字
    第416 號判決處有期徒刑5 年，並撤銷前開假釋（第一次撤
    銷假釋），剩餘殘刑應執行有期徒刑3 年5 月26日，而79年
    間所犯之肅清煙毒條例案件，於80年4 月23日入監執行，並
    於83年7 月28日縮短刑期假釋出監後，復於83年間再犯肅清
    煙毒條例案件，經台灣台北地方法院於84年4 月7 日以84年
    度訴字第33號判決處有期徒刑3 年6 月，並撤銷前開假釋（
    第二次撤銷假釋），二次撤銷假釋後剩餘殘刑合併應執行有
    期徒刑4 年7 月7 日，而84年間所犯之肅清煙毒條例案件，
    於84年5 月30日入監執行，徒刑自84年5 月18日起算，於87
    年8 月12日執行完畢後，於87年8 月13日接續執行上開假釋
    殘餘刑期，再於88年3 月31日所短刑期假釋出監，復因89年
    間犯施用第一級毒品案件，經本院以89年度毒聲字第2356號
    裁定送觀察勒戒後，認有繼續施用毒品之傾向，經本院以90
    年度毒聲字第121 號裁定令入戒治處所施以強制戒治後，再
    因無繼續戒治之必要，經本院以90年度毒聲字第995 號裁定
    停止戒治，並於90年8 月29日因停止強制戒治處分執行出監
    後，於當日即令入台北監獄執行前揭撤銷假釋殘刑有期徒刑
    3 年8 月2 日，並於94年4 月1 日因縮短刑期執行完畢出監
    。而於上揭停止強制戒治處分執行出監後，所餘戒治期間交
    付保護管束，於91年1 月25日保護管束期滿未經撤銷，由台
    灣士林地方法院檢察署檢察官於91年3 月11日以91年度戒毒
    偵字第30號為不起訴處分確定。詎甲○○猶不知悔改，於強
    制戒治執行完畢釋放後5 年內，復基於施用第一級毒品海洛
    因之犯意，於94年5 月21日上午許，在台北市○○○路79之
    2 號3 樓被告住處，施用第一級毒品海洛因1 次，經警於同
    年5 月21日下午3 時40分許，在台北市○○區○○路238 號
    前盤檢查獲，並扣得第一級毒品海洛因1 包（淨重0.05公克
    ）。
二、案經台北市政府警察局士林分局報請台灣士林地方法院檢察
    署檢察官偵查起訴。
    理  由
一、訊據被告甲○○對於上揭施用第一級毒品海洛因之事實坦承
    不諱（詳見本院94年10月3 日準備程序筆錄及審判筆錄），
    並有第一級毒品海洛因1 包（淨重0.05公克）扣案可資佐證
    ，且被告為警查獲後所採集之尿液，經送台灣檢驗科技股份
    有限公司鑑驗結果，呈嗎啡陽性反應，有該公司濫用藥物尿
    液檢驗報告1 紙在卷可憑。參以，扣案之白色粉末1 包，經
    送法務部調查局鑑驗結果，確檢出第一級毒品海洛因成分，
    此亦有該局94年7 月20日調科壹字第040003886 號鑑定通知
    書1 份在卷足按，堪認被告前揭自白與事實相符，被告確有
    施用第一級毒品海洛因犯行無訛。又被告前因施用第一級毒
    品海洛因，經本院以89年度毒聲字2356號裁定送觀察、勒戒
    後，因認有繼續施用毒品之傾向，經本院以90年度毒聲字第
    121 號裁定送強制戒治，再經本院以90年度毒聲字第995 號
    裁定停止戒治交付保護管束，於91年1 月25日保護管束期滿
    後，由台灣士林地方法院檢察署檢察官於91年3 月11日以91
    年度戒毒偵字第30號不起訴處分確定，有電腦查詢台灣士林
    地方法院檢察署檢察官91年度戒毒偵字第30號不起訴處分書
    及台灣高等法院被告前案紀錄表各1 份在卷可考。從而，被
    告確有於觀察、勒戒及強制戒治執行完畢後，5 年以內再犯
    毒品危害防制條例第10條第1 項之施用第一級毒品犯行。故
    本件事證明確，被告犯行洵堪認定，應依法論科。
二、核被告所為，係犯毒品危害防制條例第10條第1 項之施用第
    一級毒品罪。被告因施用第一級毒品海洛因前後之持有第一
    級毒品海洛因之低度行為，為施用之高度行為所吸收，不另
    論罪。又被告有事實欄所載前科執行情形，其前因3 次違反
    肅清煙毒條例案件，先經台灣高等法院於二次減刑後以80年
    度聲減字第7454號裁定處應執行有期徒刑9 年6 月確定，復
    經台灣高等法院以80年度上訴字第416 號判決處有期徒刑5
    年確定，再經台灣台北地方法院以84年訴字第33號判決處有
    期徒刑3 年6 月，其有期徒刑之執行及撤銷假釋後之殘刑並
    已於94年4 月1 日縮短刑期執行完畢出監，已如前述，並有
    台灣高等法院被告前案紀錄表1 份在卷可參，其於前案有期
    徒刑執行完畢後5 年之內，再犯有期徒刑以上之本罪，係屬
    累犯，應依刑法第47條之規定加重其刑。爰審酌被告前因3
    次違反肅清煙毒條例案件，於假釋期間再犯施用毒品案件，
    經送觀察勒戒及強制戒治，仍不知戒絕，嗣經撤銷假釋並執
    行前案殘刑完畢後，又觸犯本件犯行，一再戕害己身，顯示
    其定力不足、意志不堅、易受外界誘惑，原不宜寬縱，惟念
    其於本院審理中坦承犯行，頗有悔意，態度尚屬良好等一切
    情狀，量處如主文所示之刑。
三、扣案之第一級毒品海洛因1 包（淨重0.05公克），係本案查
    獲供被告施用之毒品，係屬違禁物，不問屬於犯人與否，應
    依毒品危害防制條例第18條第1 項前段之規定宣告沒收銷燬
    之。
據上論斷，應依刑事訴訟法第273 條之1 第1 項、第299 條第1
項前段，毒品危害防制條例第10條第1 項、第18條第1 項前段，
刑法第11條、第47條，判決如主文。
本案經檢察官鄭嘉欣到庭執行職務
中　　華　　民　　國　　94　　年　　10　　月　　31　　日
                  刑事第六庭法　官  姜  麗  香
以上正本證明與原本無異。
如不服本判決，應於判決送達後10日內，向本院提出上訴狀。
                            書記官　陳　玉　珍
中　　華　　民　　國　　94　　年　　11　　月　　 1　　日
附錄本案論罪科刑法條全文：
毒品危害防制條例第10條第1 項：
施用第一級毒品者，處6 月以上5 年以下有期徒刑。
施用第二級毒品者，處3 年以下有期徒刑。
